【裁判字號】    91,訴,2436
【裁判日期】    920307
【裁判案由】    確認債權不存在
【裁判全文】
臺灣台南地方法院民事判決  九十一年度訴字第二四三六號
    原      告  乙○○
    訴訟代理人  丁○○
    被      告  甲○○
                丙○○
    共      同
    訴訟代理人  方文賢律師
右當事人間請求確認債權不存在事件，本院判決如左：
    主    文
確認被告丙○○對被告甲○○新台幣佰萬元之借款債權不存在。
被告應將坐落台南縣官田鄉○○段三一八地號，面積五０四平方公尺，權利範圍二分
之一，於民國八十四年十月十七日以南麻字第一二三二七號所設定之抵押權登記予以
塗銷。
訴訟費用由被告負擔。
    事實及理由
一、原告方面：
（一）聲明：求為判決：如主文所示。
（二）陳述：
    (1)緣被告甲○○係計程車之司機，為從事駕駛業務之人，於八十三年十一月十六
      日載原告前往台中省親，途經高速公路王田交流道時，隨意在路肩停車，適有
      台億通運交通公司司機邱金水駕駛大貨車，亦違反交通規則利用路肩超越前車
      ，而從後撞上停在路肩被告甲○○駕駛之計程車，造成車內原告受有頸部外傷
      合併鼻骨左側眼眶骨及顴骨骨折、左側第五、六肋骨骨折、左眼絡膜破裂（包
      括黃斑部）等重傷害，而成中度殘障之後果，案經台中地方法院檢察署提起公
      訴，在一審刑庭審理中，原告於八十四年六月九日具狀請求附帶民事損害賠償
      ，被告甲○○收受訴狀副本後，為避免所有財產遭受執行，而於八十四年十月
      十七日同日，將所有財產以設定為原因與犯罪累累，剛出獄無資力之方振隆及
      被告胞妹丙○○通謀虛偽設定各新台幣三佰萬元之抵押權，其三人間並無實際
      金錢之往來。本案附帶民事請求損害賠償部份，經台中高分院於九十年七月三
      日判決告應給付原告二百九十二萬三千四百四十九元確定，原告持該執行名義
      向鈞院聲請執行被告之財產時（九十年執字第二四一八八號），被告丙○○竟
      持該佰萬元之虛偽債權聲請鈞院對其被告甲○○發支付命令（九十年促字第
      四三五一九號），並聲明參與分配，欲藉假債權排除原告之請求。
    (2)按告甲○○係計程車職業司機，竟連法定「強制汽車責任保險」亦未投保，使
      原告受重傷殘廢，喪失謀生能力之慘狀下，連最起碼的保險理賠金也無從取得
      應急，本案事發至今，被告甲○○不但未曾探問原告病情，而且在民刑事訴訟
      中，聘任陳沆河、黃秀蘭等二位名律師，以專業手段對抗無資力聘任律師之被
      害人，使眼障之原告數次重複到高雄各大醫院接受複檢之痛苦，同時被告在刑
      庭法官面前表示最高只能賠償二萬元，引起法官氣憤而判處被告八個月徒刑，
      足證被告惡劣性格之一斑。查原告受傷時，年僅卅三歲，任職全鴻食品公司主
      任業務員，正值人生最精華之歲月，乃因被告之重大過失，瞬間使原告陷入生
      不如死終生痛苦。被告對自己之行為造成被害人之慘狀，毫無悔意，真令人痛
      心！而被告丙○○助桀為虐，幫胞兄偽造文書脫產，
    (3)八十四年十月十三日甲○○向官田鄉農會超貸伍佰萬元，經該會撥入其帳戶後
      ，同日將其中四五０萬元辦理轉帳，該筆款旋又在同日流入丙○○在朴子市農
      會帳戶，然後丙○○又在同日利用該筆款匯出參佰萬元至甲○○帳戶，甲○○
      又在同日將該參佰萬元辦理轉帳，隔三日（即十月十六日）甲○○帳戶又匯入
      參佰萬元，該款係掩蓋與方振隆就官田鄉○○段一二四－四號農地虛設抵押權
      借款參佰萬元之用。為瞭解被告甲○○、丙○○通謀洗錢方式與流程，下列問
      題有待調查：
    甲○○八十四年十月十三日及十四日先後兩次轉帳，相關被轉入帳號、戶名及
      自八十四年八月一日起至八十四年十一月三十日止之存提款明細表一份。
    在右期間內，該帳戶如有匯出款項，請將相關匯款申請書影印一份，如有匯入
      款項，請詳示匯出銀行名稱、匯款日期、匯款人姓名及帳號。
    如有超過壹佰萬元之現金提款，相關「提款單」及「領取大額現金登記簿」各
      影印一份。
    八十四年十月十六日第二次匯入參佰萬元，相關匯出銀行之名稱、匯款人姓名
      、帳號等資料詳示。又其中貳佰萬元「連動」，係何意﹖如係轉帳，即相關被
      轉入之帳號、姓名及自八十四年八月一日起至八十四年十一月三十日止之存提
      款明細表一份。
    (5)被告甲○○於八十一年一月間提供官田鄉○○段一二四之四地號，向官田鄉農
      會設定抵押權實借一五０萬元後，至八十四年五月間檢察官起訴止，約三年半
      期間內，並無向官田鄉農會增借或將其他財產設定抵押權記錄。乃於八十四年
      六月間收到原告附帶民事請求狀副本後，即同一時間分向官田鄉農會超貸三五
      ０萬及與方振隆、丙○○各設定抵押權三００萬元，共計借款九五０萬元，其
      為避免財產被強制執行，而與該三人通謀虛偽意思表示者，昭然若揭。爰將請
      求調閱時間提前至八十四年八月一日起，終於八十四年十一月三十日止，前者
      為瞭解平時存提款動態，後者為瞭解甲○○收到匯款後，有否以洗錢方式，回
      流於丙○○或其他親屬帳戶。
    (4)從官田鄉農會及朴子市所發之客戶往來明細表顯示，被告甲○○、丙○○兄妹
      ，以「洗錢」手法掩蓋不法行徑者，昭然若揭。
（三）證據：提出診斷書、複檢通知書、殘障手冊等影本共八件、土地謄本一件、民
      事判決及確定證明書影本三件、本院九十年度執字第二四一八八號執行通知影
      本一件、支付命令、確定證明、聲請執行影本各一件、起訴書、刑事判決書、
      刑事裁定、附帶民事起訴狀等影本共五件等為憑。
二、被告方面：
（一）聲明：求為判決原告之訴駁回；訴訟費用由原告負擔。
（二）陳述：
    (1)本件原告係以伊在八十三年十一月十六日十五時許，搭乘被告甲○○所駕小營
      客車，行經高速公路王田交流道一八九公里三００公尺處，因被告甲○○疏於
      注意違規在路肩停車，而遭另部大貨車違規路肩超車自後撞擊，致原告受有頭
      部外傷合併鼻骨佐側眼眶骨及酄骨骨折、左側第五、六助骨骨折、左眼絡膜破
      裂（包括黃斑部）等傷害，因而訴請被告甲○○應賠償五百萬元，嗣經法院判
      決被告甲○○應賠償二百九十二萬三千四百四十九元確定。上開車禍之發生，
      係被告甲○○於當日接受原告之父陳龍泉（陳龍泉為被告甲○○鄰居）僱請，
      而開車載原告及其父母陳龍泉、陳黃仍三人，自台南縣官田鄉欲至台中市，因
      陳龍泉在途中車上喝啤酒，抵達台中市○○○○○路上，陳龍泉即不斷向被告
      甲○○要求停車讓其下車方便，而被告甲○○為顧及安全，始終未允，後陳龍
      泉謂：若不讓其下車小便，伊即尿在車上云云，被告甲○○見陳龍泉勢已難忍
      ，迫不得已只好在駛出高速公路後之王田交流道上路邊停車，以讓陳龍泉下車
      小便，然事有湊巧，恰有另部違規肩超車之大貨車自後急駛撞及，致發生憾事
      ，被告甲○○當時亦身受重傷。由以上情事之過程以觀，被告甲○○當時因拗
      不過陳龍泉讓其下車小便之苦苦請求而違規停車，致發生車禍，雖難辭其咎，
      然陳龍泉不情之請之指示，實乃屬肇事之本源，被告甲○○亦受無牽連。按「
      駕駛機車有過失致坐於後座之人被他人駕駛之車撞死者，後座之人係因駕駛人
      載送而擴大其活動範圍，駕駛人為之駕駛機車，應認係後座之人之使用人原審
      類推適用民法第二百二十四條之規定而適用過失相抵之法則，依民法第二百十
      七條第一項規定減輕被上訴人之賠償金額，並無不合。」最高法院七十四年台
      上字度一一七０號判著有明文，本件因原告當時係由其父陳龍泉邀乘被告甲○
      ○小營客車，是準上實務見解，原告似應承受部分其父親陳龍泉所指示之，減
      輕被告甲○○之，始符情理。然原告不僅「獅子大開口」要求被告甲○○賠償
      五百萬元，且明明受傷治療後已可自行騎乘機車，卻於訴訟中主張「完全看不
      到」云云，亦顯非誠信。關於以上情事，實有當時同車搭乘之陳黃仍可為訊明
      。以上所述，雖於本件中因讓求償事件業經確定，而似無再審酌之可能，惟原
      告為迫使被告甲○○賠償，亦以被告甲○○與丙○○間之抵押借貸，係屬通謀
      虛偽所為，除於八十九年間即提出刑事告訴偽造文書（現正偵辦中，即台灣台
      南地方法院檢察署九十年偵字第一九六二號案件，靜股承辦）外，亦提起本訴
      。其實，被告甲○○既在本件車禍之前即已積欠親友大筆債務，是在料想將付
      出鉅額賠償之前。先予全部清理，以免日後之「人情債」更加還不起，依一般
      常情而言，亦難謂有何不當，原告執此被告甲○○不先清理伊之賠償，卻先清
      理他人債務，而謂其中之抵押借貸係屬通謀虛偽，純係臆測之詞，委不足採。
    (2)被告二人間確實有金錢借貸關係存在，被告丙○○雖係甲○○之妹，惟早已嫁
      為人婦，與甲○○間並無同財共居之情形，按之常情，有關金錢往來，若非親
      戚或時有往來之朋友間，實難得周轉款項，不待贅言。被告陳石因沉迷於「大
      家樂」之賭博多年，早在外積欠多人甚多債務，而大宗債務中，其中積欠訴外
      人鄭淑美部分達三百五十萬元，係陸陸續續於三、四年間借貸累積而成，於八
      十四年八、九月間因鄭淑美自己經商不善，需款項周轉，乃向甲○○催索還款
      。另被告甲○○於七十七年至八十三年間與友人柯瓊興在嘉義縣東石鄉合夥養
      魚，惟之後因養殖之魚得病暴斃，致血本無歸，甲○○須分擔補貼虧損三百餘
      萬元，亦經合夥人柯瓊興屢屢催索。惟被告甲○○平日僅係開計程車為業，又
      好賭「大家樂」，實並無餘錢可供還債，而以上二人則時向被告甲○○催索款
      項，時至八十四年十月間被告甲○○已雖再推託，應允會盡快還款。當時甲○
      ○除向其妹丙○○先調借現款三百萬元外，不足部分，乃再向官田鄉農會申貸
      。當時甲○○共籌得七百五十萬元，除供清還上開二人之債務外，另部分款項
      則用以清償前所積欠他人之「大家樂」賭債，又想一次翻本，乃以剩餘之十幾
      萬元繼續簽賭「大家樂」，惟仍盡皆輸光。
    (3)關於前述被告甲○○向丙○○之借款，茲有八十四年十月十三日之匯款單可稽
      。且丙○○雖係甲○○之親妹，然已為人婦，雖富有資力，周轉款項予其兄甲
      ○○並無問題，惟仍須向夫家有一合理交代，是就該筆借款債務，雙方議定應
      以甲○○所有座落台南縣官田鄉○○段第三一八號土地（持分之二分之一）設
      定同額抵押權予丙○○，以作為擔保，而甲○○於收到款項後即設定系爭抵押
      權予丙○○。由上情事可明，本件被告甲○○與丙○○間乃有確實之金錢借貸
      ，原告主張該債權不存在及應塗銷系爭抵押權登記，顯無理由。
    (4)查被告丙○○因其兄向其借款，係於八十四年十月十三日自其在嘉義縣朴子市
      農會第0000000-00-0000000號帳戶內將本件借款三百萬元轉帳匯入被告甲○○
      在台南縣官田鄉農會第000-000-00000000號帳戶內，被告甲○○於八十四年十
      月十三日向台南縣官田鄉農會所提領之四百五十萬元款項，被告甲○○本欲領
      現金將其中三百萬元攜至嘉義縣東石鄉還予柯瓊興，然經農會承辦人提醒身藏
      大額現金較危險，建議甲○○可由農會匯款至合作金庫朴子分行，再予以領取
      ，以防萬一。甲○○因之聽從建議，而持匯款支票至合作全庫朴子分行領取現
      金，如前所述，該些現金中甲○○本要將其中三百餘萬元還予柯瓊興，然因連
      絡柯瓊興不上，只好再攜至台南市將其中三百五十萬元還予鄭淑美，之後，甲
      ○○再丙○○以土地抵押借貸三百萬元，以清還柯瓊興。凡此事實，經  鈞院
      向台南縣官田鄉農會及合作金庫朴子分行查詢該筆四百五十萬元之支領經過，
      台南縣官田鄉農會以九十二年一月十七日官農信字第０一九號函稱：該筆四百
      五十萬元，九十二年二月十一日合金朴營字第０九二００００六０九號函載稱
      ：經查民國八十四年十月十三日由台南縣官田鄉農會以票匯方式匯至分行之四
      百五十萬元匯款，於當日由甲○○先生持該匯款支票（支票號碼ＴＤ0000
      000）至本分行請取現金，該兌領人在本分行無設立帳戶等語，足資明瞭。
（三）證據：提出匯款單影本一份、郵政定期儲金存單影本十紙等為憑，並請求傳訊
      證人柯瓊興、鄭淑美、葉張碧霞、蔡月英、方振隆、劉振福、陳鄭芒春等人，
      另向台南縣官田鄉農會、嘉義縣朴子市農會等查詣被告甲○○間之匯款情形。
三、本院依兩造所請，分別向台南縣官田鄉農會、嘉義縣朴子市農會、合作金庫銀行
    朴子分行等單位查詢相關資金流向。
四、兩造不爭之事實及爭執之內容：
（一）原告主張：被告甲○○於八十三年十一月十六日載原告前往台中省親，因在高
      速公路王田交流道路肩停車，遭台億通運交通公司司機邱金水駕駛大貨車從後
      撞上甲○○駕駛之計程車，造成車內原告受有頸部外傷合併鼻骨左側眼眶骨及
      顴骨骨折、左側第五、六肋骨骨折、左眼絡膜破裂（包括黃斑部）等重傷害，
      而成中度殘障之後果，刑案部分經台中地方法院檢察署提起公訴後，原告在一
      審刑庭審理中具狀請求附帶民事損害賠償，經台中高分院於九十年七月三日判
      決告應給付原告二百九十二萬三千四百四十九元確定之事實，有原告所提之殘
      障手冊影本一紙、診斷證明書四份、台灣高等法院台中分院八十六年度上字第
      六九０號民事判決影本一份、台灣台中地方法院檢察署八十四年度偵字第六六
      八五、七四八八號起訴書、台灣台中地方法院八十四年度交易字第一六八號刑
      事判決書、台灣高等法院台中分院八十四年度交上易字第一七二八號刑事判決
      書影本各一份為憑，上揭事實並為被告所不爭執。
（二）被告甲○○所有之坐落台南縣官田鄉○○段三一八地號，面積五０四平方公尺
      ，權利範圍二分之一，於八十四年十月十七日以南麻字第一二三二七號設定三
      百萬元之抵押權登記予被告丙○○，丙○○另聲請本院對被告甲○○核發九十
      年度促字第四三五一九號支付命令，確定後持以聲請強制執行，併入原告對被
      告甲○○強制執行案件中（本院九十年度執字第二四一八八號）參與分配之事
      實，有原告所提土地登記簿謄本一件、本院九十年度執字第二四一八八號執行
      通知影本一件、支付命令、確定證明、聲請執行影本等各一件為憑，並為被告
      所不爭執。
（三）前項所述之三百萬元抵押權登記，原告主張被告丙○○、甲○○間並無該借貸
      關係存在，該抵押權設定亦屬虛偽不實，惟被告二人辯稱其二人間確有該三百
      萬元借貸關係存在，該抵押權設定亦確係因借貸關係而設定，是本件原告所為
      如其聲明之請求是否有理，自應探究被告間是否存在該三百萬元借款而定。
五、得心證之理由：
（一）被告二人就其間之三百萬元借貸關係，主張被告丙○○係於八十四年十月十三
      日自其在嘉義縣朴子市農會第0000000-00-0000000號帳戶內將本件借款三百萬
      元轉帳匯入被告甲○○在台南縣官田鄉農會第000-000-00000000號帳戶內，並
      提出匯款單影本一紙為據，惟原告質疑該項匯款可能係以洗錢之方式為之，為
      被告二人間之通謀虛偽意思表示，被告二人間之借貸關係根本不存在等語，並
      請求調閱上揭帳戶之資金流向。
（二）經本院向台南縣官田鄉農會、嘉義縣朴子市農會、合作金庫銀行朴子分行等單
      位查詢相關資金流向結果，依官田鄉農會九十一年十二月十一日官農信字第三
      三八號函所附存摺往來明細資料，被告甲○○在該農會第000-000-00000000號
      帳戶中，其於八十四年十月十三日之出入明細計有（依時間先後）放款轉五
      百萬元、放款息五十萬二千四百九十元、轉帳四百五十萬元、電匯轉三
      百萬元等四筆，其中比照被告所提之匯款回條，堪認前揭電匯轉三百萬元部
      分係被告丙○○所匯予被告甲○○，而轉帳四百五十萬元部分，依官田鄉農
      會九十二年一月十七日官農信字第０一九號函稱該筆四百五十萬元之款項明細
      ，其為開立匯票ＴＤ0000000乙張，而該張匯票依合作金庫銀行朴子分
      行九十二年二月十一日合金朴營字第九二００００六０九號函稱：「經查民國
      八十四年十月十三日由台南縣官田鄉農會以票匯方式匯至本分行之肆佰伍拾萬
      元匯款，於當日由甲○○先生持該匯款支票（支票號碼ＴＤ0000000）
      至本分行請取現金，該領人在本分行無設立帳戶，．．」，由上揭各金融機關
      回函內容，可勾勒出本件被告甲○○前揭官田鄉農會帳號之往來明細中，其係
      先自官田鄉農會貸得五百萬元後，其中四百五十萬元由官田鄉農會開立合作金
      庫朴子分庫之支票交付予甲○○，甲○○再持至朴子分庫兌領現金，另三百萬
      元則係被告丙○○（當時住所位嘉義縣朴子市○○路一００號）自其朴子農會
      第0000000-00-0000000號帳戶匯款予甲○○，其間該四百五十萬元部分，因被
      告甲○○係提領現款，已無從依匯款單據等查證其後之資金流向。
（三）被告甲○○對前揭四百五十萬元何以會由官田鄉農會開立合庫朴子分庫之支票
      ，再持至朴子分庫兌領現金等情所提說詞為：「因我要領現金，在官田農會的
      女性職員跟我說：石吉，你這樣領現金很危險，就幫我開信用狀，叫我去朴子
      合庫領錢。」惟依被告甲○○在答辯狀中自陳其向官田農會貸款及向被告丙○
      ○借款，目的係要清償對鄭淑美所積欠之三百五十萬元及積欠柯瓊興之三百萬
      元，其中鄭淑美居住在台南市○○路九五號五樓之二，柯瓊興居住在嘉義縣東
      石鄉圍潭村十四鄰十號，比較二人之住所、地緣關係及對被告甲○○所有之債
      權額，被告甲○○即在同日向官田鄉農會貸得五百萬元，另向被告丙○○貸得
      三百萬元，依常情而言，甲○○應計劃將向丙○○所貸得之三百萬元清償柯瓊
      興，將貸自官田鄉農會之五百萬元中，以轉帳之方式將三百五十萬元予鄭淑美
      ，俾供日後清償之證明，惟被告甲○○所為適屬相反，將四百五十萬元以開立
      合庫支票之方式至朴子分庫提領現金，造成資金流程無法繼續追查，則原告質
      疑被告二人係以此洗錢，被告二人間並無借貸關係存在等情，尚非空穴來風。
      則被告二人間是否存在該三百萬元之借貸關係，自不能單憑有丙○○匯款予被
      告甲○○之之匯款單而得證明。
（四）經本院對被告二人為隔離訊問結果，被告二人就八十四年十月十三日如何處理
      借款之流程，被告甲○○陳稱：「我是八十四年十月十三日去領取現金的，合
      庫的人用該銀行的牛皮紙袋裝好後，我再拿出裝農藥的帆布袋子裝並綁好後帶
      走，我領完現金後，先去柯瓊興處要還錢，因為柯瓊興不在，就去鄭淑美家還
      她三百五十萬，給她錢時，她有在家，旁邊也有她的朋友在場，旁人也有看到
      我還他錢，我還完錢就離開了，然後我就回台南西庄，剩下的錢我拿去還賭債
      一百萬。」「我是以土地向丙○○抵押借三百萬元，準備還柯瓊興。我是在官
      田農會領取現金還柯瓊興。丙○○是匯錢給我，她要匯錢前有先跟我說。」「
      我是先領取四百五十萬元，後來丙○○再匯三百萬元給我，時間的差距我已經
      忘了。」等語；被告丙○○陳稱：「我從朴子農會匯錢過去的，因我住朴子。
      因我當時剛收會錢，另蔡張碧霞還我錢，而甲○○要向我借三百萬元，因他跟
      我說他被別人逼債，我才匯錢給他。我沒有把匯錢的確定時間跟甲○○說，只
      跟他說待我初十的會錢拿到後，就會匯過去。甲○○是於十三那天跟代書到我
      家辦理設定好後，當天中午我吃完午飯後，就去匯錢。」「我沒有注意到，如
      果我知道他有錢，我不可能再借錢給他。當時是由甲○○開車載官田的代書到
      我家辦設定的，辦好後，甲○○就開車載官田的代書離開了。」等語，已有下
      述之不合處：就被告甲○○在八十四年十月十三日當天之行程，被告二人說
      法南轅北轍，被告甲○○稱當日其先至官田鄉農會取得合庫支票後，即至朴子
      市提領現金，先至嘉義縣東石鄉柯瓊興住處欲還款予柯瓊興，惟柯某不在家，
      乃轉至台南市還款三百五十萬元予鄭淑美後，即返回官田鄉西庄，後再還賭債
      一百萬元，而被告丙○○則稱當日上午係被告甲○○載同土地代書至其位朴子
      市住家辦理抵押權設定，辦妥後，被告甲○○則直接載該土地代書回台南縣；
      依被告丙○○上揭說法，確定係當天被告甲○○帶同代書到朴子其住處辦妥
      抵押權設定登記後，丙○○始將應允借貸之三百萬元以電匯之方式匯至甲○○
      官田鄉農會帳戶中，然被告答辯狀中陳稱：「甲○○於收到款項後即設定系爭
      抵押權予丙○○。」（見九十一年十一月二十七日答辯狀第三頁末二行）其間
      到底先交付借款，抑或先辦理抵押權設定，亦不符合；被告甲○○設定抵押
      權予丙○○之土地位在台南縣官田鄉，如辦理抵押權登記，應至該土地所管轄
      之地政事務所辦理，丙○○當時居住在嘉義縣朴子市，苟被告甲○○當日載同
      土地代書前去丙○○位朴子市之住所，應不可能早上即可前往台南縣官田鄉辦
      妥抵押權設定登記後，立即返回朴子市，將抵押權之他項權利證書交付予丙○
      ○，使丙○○確信已辦妥抵押權設定登記，而放心將貸款匯予甲○○；依土
      地登記簿謄本所載，本件抵押權設定登記之送件日期為八十四年十月十四日，
      而登記日期為同年月十七日，顯係匯款在前，而抵押權設定登記在後，此事實
      亦與被告丙○○所堅決陳稱係抵押權設定完成後，下午始將三百萬元借款匯予
      甲○○之說法不符。依前揭被告二人隔離訊問後，所為各自之陳述內容，則原
      告質疑被告二人間並無借貸關係存在，係屬通謀虛偽意思表示等情，已非全屬
      無憑。
（五）本件被告辯稱其二人間確有該三百萬元之借貸事實，被告二人就借款之交付自
      應負舉證責任。惟綜合全部調查證據之結果以觀，並不能排除原告所質疑之被
      告二人係以「洗錢」之方式而創出該匯款之證明，加以被告以現金提領之方式
      ，造成被告甲○○自合庫朴子分庫提領現金後，無法查證其確切之資金流向，
      而此方式亦與一般社會常情相違，是單憑被告丙○○匯款三百萬元予被告甲○
      ○之事實，尚不足以證明被告二人間確有該三百萬元之借貸關係存在，惟因被
      告丙○○以抵押權人及支付命令對甲○○為強制執行而參與分配，對原告向被
      告甲○○強制執行所能獲得之求償確有妨礙，原告請求確認被告二人間該三百
      萬元借貸關係不存在，自有其即受確認判決之法律上利益，應予准許；又被告
      二人間既不能證明確有該三百萬元之借貸關係存在，則原告主張該抵押權設定
      登記係屬通謀虛偽意思表示，請求予以塗銷，亦無不合，應予准許。
（六）因本案事證已臻明確，兩造其餘主張陳述、所提證據及聲請傳訊之證人等等，
      均不影響本院心證之形成，均毋庸再予審酌，附此敘明。
六、據上論結：本件原告之訴為有理由，並依民事訴訟法第七十八條、第八十五條第
    一項前段，判決如主文。
中      華      民      國    九十二    年      三      月      七      日
                            臺灣台南地方法院民事一庭
~B法      官  王  國  忠
右為正本係照原本作成
如對本判決不服，須於判決送達後二十日內向本院提出上訴狀。
中      華      民      國    九十二    年      三      月      七      日
~B法院書記官  陳  富  賓


司法院資訊處製作；財團法人民間司法改革基金會備份。
